【裁判字號】    92,訴,702
【裁判日期】    950214
【裁判案由】    偽造文書等
【裁判全文】
臺灣臺北地方法院刑事判決               92年度訴字第702號
公  訴  人  臺灣臺北地方法院檢察署檢察官
被      告  乙○○
指定辯護人  甲○公設辯護人張寅煥
上列被告因偽造文書等案件，經檢察官提起公訴（92年度偵緝字
第192、193、194、246號），甲○判決如下：
    主  文
本件公訴不受理。
    理  由
一、公訴意旨略以：被告乙○○係旭邁貿易有限公司（下稱旭邁
    公司）負責人，基於為自己不法所有之概括犯意，先於不明
    時、地取得葉絹子、吳錫章等人之身分證影本，未經葉絹子
    等人之同意，又偽造渠等之印章，再將前述身分證影本及印
    章用於旭邁公司之設立申請書及公司章程，持以向臺北市政
    府建護局為旭邁公司之設立登記，使該局承辦人員將該不實
    之事項登載於職務上所掌之公司登記資料，足生損害於葉絹
    子等人及公司登記資料之正確性；俟旭邁公司設立後，自民
    國90年7月間起至9月間，並無付款之意思，施用詐術連續向
    附表一所示順盟工業股份有限公司等廠商購得機車後視鏡等
    貨物，總計新台幣（下同）3,450,695元，順盟工業股份有
    限公司等廠商一時失察，陷於錯誤而依約交付貨物，被告則
    以旭邁公司名義開立支票支付前述貨款，惟前述支票屆期皆
    未獲兌現，且被告復避不見面，經前述廠商發現，始知上情
    ，因認被告涉犯刑法第210條、第214條、第216條及第339條
    第1項罪嫌等語。
二、按被告死亡者，應諭知不受理之判決；又諭知不受理之判決
    ，得不經言詞辯論為之，刑事訴訟法第303條第5款、第307
    條分別定有明文。
三、查本件被告乙○○業於94年11月30日死亡，此有國防醫學院
    三軍總醫院95年1月16日集逵字第0950000838號函檢附之被
    告死亡證明書在卷可稽。依照上開說明，爰不經言詞辯論，
    逕為不受理之判決。
四、至移送併辦意旨另略以：
  (一)92年度偵緝字第204、205、206號併案部分：被告係旭邁貿
    易有限公司，意圖為自己不法所有之概括犯意，自90年6月
    間起至同年9月間止，連續向聯億玩具企業有限公司、參江
    多有限公司及統資實業股份有限公司，購得玩具泡泡水、滑
    輪、嬰兒車等貨物數批，金額各為509,280元、427,500元、
    574,450元，被告交予前述廠商支票支付貨款，惟前揭支票
    屆期未獲兌現，被告復避不見面，因認被告就此涉犯詐欺取
    財罪嫌，與本案之犯罪事實有連續犯關係，係屬同一案件，
    而移送併辦等語。
  (二)91年度偵字第16234號併案部分：被告與丙○（原名歐文進
    另案判決）、曹詩萍（另案判決）、劉江山（另案判決）、
    侯志坤（另案判決）、陳韋良（另案判決）等6人，共同基
    導圖為自己不法之所有並以犯詐欺為常業之犯意聯絡，於89
    年10月間，在臺北市○○區○○路3段325號6樓之12虛設「
    旭邁公司」作為營業場所，以乙○○擔任公司負責人。丙○
    等6人均明知並無支付貨款之意思，竟於90年6、7月間，在
    上址辦公室，丙○自稱「林德文」、「宋先生」、「大樹」
    ，劉江山自稱「安德魯」、「邁克」，先從經濟部工廠名錄
    或網路找尋目標，再各以電話、傳真、電子信件等聯絡方式
    ，向廠商為詢貨、詢價、確認、議價、驗貨等採購作業，連
    續施用詐術向附表二所列中國人造纖維股份有限公司等53家
    廠商詐購玻璃紙等貨物，總計3,727,470元，致中國人造纖
    維股份有限公司等廠商陷於錯誤，而依約分別於同年7月20
    日至同年9月3日交付貨物至台北縣林口鄉○○村○○路56之
    4號「萬倉貨櫃場」等地報關出口至菲律賓。嗣於廠商交付
    貨物後，旋由曹詩萍郵寄交付旭邁公司負責人乙○○名義簽
    發之45日以內之支票作為支付貨款。詎於90年9月24日起，
    支票屆期提示悉未獲兌現，經中國人造纖維股份有限公司業
    務員喻維勇等人前往上址察查，發現丙○等人早已人去樓空
    ，始知受騙，因認被告就此犯常業詐欺嫌，與本案之犯罪事
    實相同，屬於實質上一罪，為事實上同一案件，為此移送併
    辦等語。
  (三)93年度偵字第9930號併案部分：被告為旭邁公司之總經理，
    其自89年12月間起，已陷支付困難，無資力付款，竟意圖為
    自己不以之所有，基於概括之犯意，以「旭邁公司」之名義
    ，先於90年6月8日，佯向陳光坤所經營之龍億實業有限公司
    訂購電火鍋等貨料1批；復於同年6 月12日，佯向同超塑膠
    股份有限公司訂購塑膠管1批，其於上開2家公司分別交貨至
    指定地點後，均簽發銀行支票付款，惟前揭支票屆期提示因
    存款不足遭退票致受損失，被告復避不見面，因認被告就此
    涉犯詐欺取財罪嫌，與本案之犯罪事實有連續犯關係，係屬
    同一案件，因而移送併辦等語。
  (四)然查：被告上開經檢察官提起公訴之刑法第210條、第214條
    第216條及第339條第1項等犯行，既因被告死亡經甲○諭知
    不受理在案，則上開移送甲○併案審理部份，自與業經被告
    上開業經起訴並由甲○諭知不受理判決之上開犯行間，無裁
    判上一罪之關係，應退回由原承辦檢察官另行依法處理。
據上論斷，應依刑事訴訟法第303條第5款、第307條判決如主文
。
中    華    民    國    95    年    2     月    14    日
                  刑事第十三庭  審判長法  官  朱瑞娟
                                      法  官  吳佳薇
                                      法  官  陳慧萍
上正本證明與原本無異。
如不服本判決，應於判決送達後10日內向甲○提出上訴狀（應抄
附繕本）。告訴人或被害人如對於本判決不服者，應具備理由請
求檢察官上訴，其上訴期間之計算係以檢察官收受判決正本之日
期為準。
                                      書記官  何適熹
中    華    民    國    95    年    2     月    14    日


司法院資訊處製作；財團法人民間司法改革基金會備份。
